【裁判字號】    95,訴,3601
【裁判日期】    951116
【裁判案由】    毒品危害防制條例
【裁判全文】
臺灣高雄地方法院刑事判決              95年度訴字第3601號
公  訴  人  臺灣高雄地方法院檢察署檢察官
被      告  乙○○
上列被告因毒品危害防制條例案件，經檢察官提起公訴（95年度
毒偵字第7032號），本院合議庭裁定由受命法官獨任進行簡式審
判程序，判決如下：
    主  文
乙○○施用第一級毒品，累犯，處有期徒刑壹年。扣案之海洛因
壹包（驗後重零點柒參貳公克，另含殘留海洛因粉末難以完全析
離之包裝袋壹個），沒收銷燬之。
    事  實
一、乙○○前於民國91年間因竊盜案件，經本院於91年10月31日
    ，以91年度易字第3339號判處有期徒刑6 月，並於92年4 月
    30日易科罰金執行完畢。另於90年間因施用毒品案件，經本
    院以90年度毒聲字第7678號裁定送觀察、勒戒後，認無繼續
    施用毒品傾向，於91年2 月4 日觀察、勒戒執行完畢釋放，
    並經臺灣高雄地方法院檢察署檢察官於91年2 月5 日，以90
    年度毒偵字第5663號為不起訴處分確定；又於91年間因施用
    毒品，經臺灣高等法院高雄分院於92年6 月30日，以92年度
    上訴字第1130號判處應執行有期徒刑1 年3 月，於92年8 月
    4 日確定；復因於92年2 月10日起至同年3 月17日止之停止
    戒治付保護管束期間，再犯施用第一級毒品案件，經高雄地
    院於92年6 月20日，以92年度訴字第1411號判處有期徒刑1
    年，於同年7 月24日確定，二罪定應執行有期徒刑2 年2 月
    確定；再於92年9 月20日施用毒品案件，經高雄地院於92
    年12月26日，以92年度訴字第2860號判處有期徒刑1 年，並
    於93年2 月16日確定，於93年1 月9 日入監執行，而於95年
    3 月7 日假釋出監並付保護管束，觀護結束日期則為96年1
    月31日，現為假釋期間。詎仍不知悔改並戒絕毒癮，明知海
    洛因業經公告列為毒品危害防制條例第2 條第2 項第1 款之
    第一級毒品，不得無故持有或施用，於前揭強觀察、勒戒執
    行完畢釋放後5 年內，復基於施用第一級毒品海洛因之犯意
    ，於95年8 月22日17時許，在其位於高雄縣大寮鄉○○村○
    ○路1 號之自宅內，將第一級毒品海洛因摻入香煙內，以點
    燃香菸吸食產生煙霧之方式，施用第一級毒品海洛因1 次。
    嗣同日21時55分許，在高雄市○○路與陽明路口因交通違規
    事件，為警於高雄市○○○路99號前攔檢，經其同意搜索其
    所駕駛之車牌號碼為VL－7272號自用小客車，當場查獲並扣
    得第一級毒品海洛因1 包（驗前重0.783 公克，驗後重0.73
    2 公克），遂隨警返所製作筆錄並採尿送驗，檢驗結果呈嗎
    啡陽性反應，而悉上情。
二、案經高雄市政府警察局保安大隊報告臺灣高雄地方法院檢察
    署檢察官偵查起訴。
    理  由
一、本件被告乙○○所犯係死刑、無期徒刑、最輕本刑為3 年以
    上有期徒刑以外之罪，其於準備程序中就被訴事實為有罪之
    陳述，經法官告知簡式審判程序之旨，並聽取公訴人、被告
    之意見後，本院合議庭認為適宜而裁定由受命法官獨任進行
    簡式審判程序，先予敘明。
二、上揭事實，業據被告於警詢、偵查、本院審理中坦承不諱，
    且扣案疑似海洛因粉末1 包，經送高雄市立凱旋醫院鑑驗結
    果，確呈第一級毒品海洛因陽性反應（驗前重0.783 公克，
    驗後重0.732 公克），有該院95年9 月14日高市凱醫驗字第
    2361號濫用藥物成品檢驗鑑定書1 紙附卷足稽，又被告為警
    查獲採集之尿液，經送高雄市立凱旋醫院先以酵素免疫分析
    法初步檢驗，復以氣相層析質譜儀法確認檢驗之結果，均呈
    現海洛因代謝物嗎啡陽性反應等情，有尿液代碼與真實姓名
    對照表及該院95年9 月4 日編號A00000000 號濫用藥物尿液
    檢驗報告各1 份在卷可佐，足認被告上開自白確與事實相符
    ，洵堪採為論罪科刑之依據。又被告於90年間，因施用毒品
    案件，經本院以90年度毒聲字第7678號裁定送觀察、勒戒後
    ，認無繼續施用毒品傾向，於91年2 月4 日釋放，並經臺灣
    高雄地方法院檢察署檢察官於91年2 月5 日以90年度毒偵字
    第5663號為不起訴處分確定等情，有被告之臺灣高等法院被
    告前案紀錄表、臺灣高雄地方法院檢察署刑案資料查註紀錄
    表等資料附卷足憑，其於前開觀察勒戒執行完畢釋放後5 年
    內，再犯本件施用第一級毒品海洛因之罪，依毒品危害防制
    條例第23條第2 項規定，自應依法論科。
二、按海洛因係屬毒品危害防制條例第2 條第2 項第1 款所規定
    之第一級毒品。是核被告所為，係犯毒品危害防制條例第10
    條第1 項施用第一級毒品罪。其為施用而持有海洛因之低度
    行為，應為施用之高度行為所吸收，不另論罪。查被告前於
    91年間因竊盜案件，經本院於91年10月31日，以91年度易字
    第3339號判處有期徒刑6 月，並於92年4 月30日易科罰金執
    行完畢，此有臺灣高等法院被告前案紀錄表乙份在卷可憑，
    其受有期徒刑執行完畢後，5 年內故意再犯本件最重本刑為
    有期徒刑以上之罪，為累犯，應依刑法第47條規定，加重其
    刑。爰審酌被告前因施用毒品犯行，業經觀察、勒戒後，猶
    再施用毒品不輟，顯見其毒癮非淺，施用毒品除戕害自身健
    康外，對社會秩序亦產生不良影響，並考量本件被告施用毒
    品之時間、頻率，以及犯後坦承犯行，尚知悔悟等一切情狀
    ，量處如主文所示之刑，以示懲儆。末查，扣案之海洛因1
    包（驗前重0.783 公克，驗後重0.732 公克），係屬毒品危
    害防制條例第2 條所管制之第一級毒品，不論屬於犯人與否
    ，應依同條例第18條第1 項前段規定，宣告沒收銷燬之；而
    上開裝有海洛因之包裝袋1 個，因殘留海洛因粉末，難以完
    全析離，亦應依上揭規定，併予宣告沒收銷燬之。至鑑驗耗
    損之海洛因粉末0.051 公克，既已滅失，自毋庸宣告沒收銷
    燬，附此附明。
據上論斷，應依刑事訴訟法第273 條之1 第1 項、第299 條第1
項前段，毒品危害防制條例第10條第1 項、第18條第1 項前段，
刑法第11條、第47條，判決如主文。
本案經檢察官甲○○到庭執行職務。
中    華    民    國    95    年    11    月    16    日
                  刑事第十二庭  法  官  林書慧
以上正本證明與原本無異。
如不服本判決，應於判決送達後10日內，向本院提出上訴狀。
中    華    民    國    95    年    11    月    17    日
                                書記官  鍾錦祥
附錄本件論罪科刑法條：
毒品危害防制條例第10條第1 項
施用第一級毒品者，處6 月以上5 年以下有期徒刑。


司法院資訊處製作；財團法人民間司法改革基金會備份。
